臺灣板橋地方法院交通事件裁定　　　　　　 　　　 九十三年度交聲字第七六八號
　　原處分機關　交通部公路總局臺北區監理所
　　異　議　人
　　即受處分人　乙○○
右列受處分人因違反道路交通管理處罰條例案件，對交通部公路總局臺北區監理所於
民國九十三年五月三十一日以北監營字第裁四０─Ｃ00000000號所為之裁決
處分（原舉發案號：臺北縣政府警察局九十二年六月二十五日北縣交警字第Ｃ000
00000號），聲明異議，本院裁定如左：
    主  文
原處分撤銷。
乙○○不罰。
    理  由
一、原處分意旨略以：異議人即受處分人乙○○於民國九十二年六月二十五日二十時
    十分許，騎乘車號ＬＱ五─九二五號重型機車，於行經設有燈光號誌管制之臺北
    縣土城市○○路○段與三民街之交岔路口時，因闖紅燈（直行、南向北）違規，
    經警當場攔停並製單舉發，乃依道路交通管理處罰條例第五十三條、第六十三條
    第一項第三款之規定，裁處罰鍰新臺幣四千五百元，並記違規點數三點。
二、異議意旨略以：伊非本件違規事件之駕駛人，亦非前開機車所有人，且本件舉發
    違反道路交通管理事件通知單（下稱通知單）上之簽名，亦非伊所簽署，爰聲明
    異議，請求撤銷原處分云云。
三、按汽車駕駛人，行經有燈光號誌管制之交岔路口闖紅燈者，處新臺幣一千八百元
    以上五千四百元以下罰鍰；又汽車駕駛人有第五十三條情形者，除依原條款處罰
    鍰外，並記違規點數三點，道路交通管理處罰條例第五十三條、第六十三條第一
    項第三款定有明文。
四、查原處分機關交通部公路總局臺北區監理所因認異議人有於前揭時間、地點騎乘
    車號ＬＱ五─九二五號重型機車闖紅燈之違規行為事實而據以裁罰異議人，無非
    係以卷附臺北縣政府警察局九十二年六月二十五日北縣警交字第Ｃ000000
    00號通知單影本一紙為據，然揆諸前開通知單，其收受通知聯者簽章欄內之「
    乙○○」簽名，經以肉眼比對結果，其筆跡之橫豎、勾勒、撇捺等書寫特徵，核
    與本件聲明異議狀內所書寫之文字筆跡特徵明顯不同，且本件違規機車之所有人
    甲○○於本院調查時到庭亦證稱：「（問：是否認識異議人乙○○？）我不認識
    他。：：：：（問：六十二年六月間你的車子平常都是誰在騎？）我平常是以這
    部機車代步上下班，我在加油站打工，上班期間車子就停在加油站裡面，其他的
    同事都會跟我借機車騎車去買我們的餐點：：：：我上的班是五點半到十一點，
    晚上八點多的時候是我在上班的時間，：：：：該違規地點是在我打工地點附近
    沒錯，在上班時間內，公司的同事都會跟我借車子使用，（問：你確定不認識乙
    ○○？或有朋友、同事叫乙○○？）不認識，我朋友、同事也沒有叫乙○○的：
    ：：」等語，足徵前開機車於違規當時應確非由異議人所騎乘者無訛。從而，異
    議人辯稱：伊並無騎乘本件機車違規之情事等語，應堪採信。綜上所述，本件實
    際之違規行為人既非異議人，已如前述，則原處分機關對於異議人所為之前揭裁
    罰，於法即屬無據而顯有違誤，是本件異議人之異議為有理由，原處分應予撤銷
    ，並由本院另為異議人不罰之諭知如主文第二項所示，以資適法。
據上論斷，依道路交通案件處理辦法第二十條前段，裁定如主文。
中　　　華　　　民　　　國　　九十三　　年　　　八　　　月　　二十六　　日
                                  　　臺灣板橋地方法院交通法庭
                                 　　     法　官  黃　若　美
右正本證明與原本無異。
如不服本裁定，應於裁定送達後五日內向本院提出抗告狀。
                                          書記官  曹  秋  冬
中　　　華　　　民　　　國　　九十三　　年　　　八　　　月 　　三十　 　日
